ACORDAO-COMPLETO-2413601

ACÓRDÃO DE RELAÇÃO

ACÓRDÃO DE RELAÇÃO 6258/2020 ATA 18/2020 - SEGUNDA CÂMARA

Acórdão 6258/2020-TCU-Segunda Câmara
Os Ministros do Tribunal de Contas da União, com fundamento nos arts. 1º, inciso V, e 39, inciso II, da Lei nº 8.443/92, c/c os arts. 1º,  inciso VIII; 17, inciso III; 143, inciso II e 260, §§ 1º e 2º, inciso II, do Regimento Interno/TCU, ACORDAM em considerar LEGAIS e conceder o registro dos atos de  concessão a  seguir relacionados de Celso Cavichio,  Pedro Schwanka, Benedito Montenegro, Pedro Schwanka, Octavio Ferreira Dos Santos,  Walter Mondaini,  Armando Da Silva e  Carlos Esteve,  conforme os pareceres emitidos nos autos  pela Sefip e pelo Ministério Público junto a este Tribunal, informando aos interessados que o presente Acórdão pode ser acessado por meio do endereço eletrônico www.tcu.gov.br/acordaos.
1. Processo TC-Processo 031.848/2019-2 (PENSÃO MILITAR) 
	1.1. Interessados: Antonia Geremias da Silva Teixeira (XXX.319.192-XX) ; Armando Jose Jeremias da Silva (XXX.506.522-XX) ; Delourdes Helena Mondaini (XXX.666.717-XX) ; Frederico Bruno Von Sydow Mondaini (XXX.690.507-XX) ; Hilda Marques Schwanka (XXX.719.319-XX) ; Ilka Schwanka da Silva (XXX.828.647-XX) ; Livia Nancy Mondaini Machado (XXX.985.507-XX) ; Marilia Gloria Pereira Esteves (XXX.105.777-XX) ; Marlene Ferreira Cavichio (XXX.722.557-XX) ; Monica Maria Montenegro Marques (XXX.718.507-XX) ; Norma Montenegro Cordon (XXX.844.477-XX) ; Rose Mary Geremias da Silva (XXX.392.012-XX) ; Roseli Jeremias da Silva (XXX.588.862-XX) ; Rosilene Jeremias da Silva (XXX.013.992-XX) ; Sonia Montenegro Ribeiro (XXX.347.606-XX) ; Suely Maria Jeremias da Silva (XXX.408.602-XX) ; Tereza Cristina Schwanka (XXX.949.109-XX) ; Therezinha Helena Mondaini Freitas (XXX.425.307-XX) ; Vera Lucia Dias dos Santos (XXX.111.137-XX) ; Vera Lucia Schwanka Bruzamolin (XXX.300.239-XX) 
	1.2. Órgão/Entidade: Ministério da Defesa-comando da Aeronáutica (vinculador) 
	1.3. Relator: Ministro Raimundo Carreiro
	1.4. Representante do Ministério Público: Procurador Marinus Eduardo De Vries Marsico
	1.5. Unidade Técnica: Secretaria de Fiscalização de Pessoal (SEFIP) .
	1.6. Representação legal: não há.
	1.7. Determinações/Recomendações/Orientações: não há.

Segunda Câmara

Antonia Geremias da Silva Teixeira (XXX.319.192-XX); Armando Jose Jeremias da Silva (XXX.506.522-XX); Delourdes Helena Mondaini (XXX.666.717-XX); Frederico Bruno Von Sydow Mondaini (XXX.690.507-XX); Hilda Marques Schwanka (XXX.719.319-XX); Ilka Schwanka da Silva (XXX.828.647-XX); Livia Nancy Mondaini Machado (XXX.985.507-XX); Marilia Gloria Pereira Esteves (XXX.105.777-XX); Marlene Ferreira Cavichio (XXX.722.557-XX); Monica Maria Montenegro Marques (XXX.718.507-XX); Norma Montenegro Cordon (XXX.844.477-XX); Rose Mary Geremias da Silva (XXX.392.012-XX); Roseli Jeremias da Silva (XXX.588.862-XX); Rosilene Jeremias da Silva (XXX.013.992-XX); Sonia Montenegro Ribeiro (XXX.347.606-XX); Suely Maria Jeremias da Silva (XXX.408.602-XX); Tereza Cristina Schwanka (XXX.949.109-XX); Therezinha Helena Mondaini Freitas (XXX.425.307-XX); Vera Lucia Dias dos Santos (XXX.111.137-XX); Vera Lucia Schwanka Bruzamolin (XXX.300.239-XX)

RAIMUNDO CARREIRO

não há.

PENSÃO MILITAR (PMIL)

Secretaria de Fiscalização de Pessoal (SEFIP).